臺灣高等法院臺南分院刑事判決
上　訴　人
即　被　告　甲○○
　　　　　　　　　　之4號(
指定辯護人　本院公設辯護人　乙 ○ ○
上列上訴人因毒品危害防制條例案件，不服臺灣雲林地方法院92
年度訴字第439號中華民國92年10月14日第一審判決（起訴案號
：臺灣雲林地方法院檢察署92年度偵字第3113號），提起上訴，
經本院判決後，最高法院第三次發回更審，本院判決如下：
    主  文
原判決撤銷。
甲○○連續販賣第壹級毒品，累犯，處有期徒刑拾伍年，褫奪公
權柒年。扣案之第壹級毒品海洛因玖包（驗後合計淨重貳點壹捌
公克），均沒收銷燬之；毒品外包裝玖個（包裝重貳點捌陸公克
）、扣案之分裝袋肆拾玖個及分裝吸管壹支，均沒收之。販賣第
壹級毒品海洛因所得之財物新臺幣貳仟壹佰元沒收，如全部或一
部不能沒收時，以其財產抵償之。
    事  實
一、甲○○曾於民國（下同）八十五年間因違反肅清煙毒條例案
    件，經臺灣雲林地方法院判處有期徒刑三年確定，於八十九
    年三月二十三日執行完畢。猶不知悔改，竟基於販賣毒品海
    洛因營利之概括犯意，利用「0000000000」號行
    動電話為聯絡工具，連續於九十二年六月十三日、同年七月
    四日及同年月七日，在雲林縣土庫鎮○○里○鄰○○路九十
    九之四號住處或土庫鎮西平里山仔腳之某玉米園內或道路旁
    ，販賣海洛因予侯峻雄，前後三次，販賣方式係由侯峻雄先
    行撥打上開行動電話表示欲購買海洛因，再前往約定地點向
    甲○○拿取海洛因，價格分別為新台幣（下同）八百元、三
    百元、一千元，共得款二千一百元。嗣侯峻雄於九十二年七
    月八日十四時許，被警查獲後，依警方之指示撥打上述行動
    電話，佯稱欲再購買海洛因一千元，於甲○○依約前往雲林
    縣土庫鎮○○路往崙背方向之產業道路上欲與侯峻雄交易時
    ，為警當場查獲致未得逞，並扣得海洛因九小包（合計淨重
    二．一八公克，包裝重二．八六公克）、分裝用之吸管一支
    及供犯罪預備用之分裝袋四十九個。
二、案經雲林縣警察局虎尾分局報請臺灣雲林地方法院檢察署檢
    察官偵查起訴。
    理  由
一、訊據上訴人即被告甲○○固坦承曾拿二次毒品海洛因予侯峻
    雄施用及扣案之物、0000000000之行動電話為其
    所有等情，惟矢口否認有販賣毒品海洛因之犯行，辯稱：伊
    未販賣毒品予侯峻雄，伊只是無償轉讓給他而已，案發時未
    接獲侯峻雄電話，是侯峻雄至田裡找伊，因他知道伊在田裡
    工作云云。
二、經查：
  (一)前揭證人侯峻雄於九十二年七月八日十四時許，被警查獲後
    ，依警方之指示撥打上述行動電話，佯稱欲再購買海洛因一
    千元，被告依約前往雲林縣土庫鎮○○路往崙背方向之產業
    道路上欲與之交易時，為警當場查獲，並扣得海洛因九小包
    （合計淨重二．一八公克，包裝重二．八六公克）、分裝袋
    四十九個、分裝用之吸管一支之事實，業據侯峻雄供述綦詳
    ，被告亦坦承於九十二年七月八日十四時許，侯峻雄撥打其
    使用之0000000000號行動電話，相約在雲林縣土
    庫鎮○○路往崙背方向之產業道路上見面，他依約前往，旋
    於該日十四時三十分許，在上開地點，為警在他身上查獲海
    洛因九小包、分裝袋四十九個及分裝用之吸管一支等情（原
    審卷第一宗第四十頁反面），並據證人即承辦員警魏水寅證
    述：當日係由侯峻雄依警方指示，配合撥打被告之行動電話
    ，佯稱欲再購買海洛因，隨後即在約定地點查獲被告身上之
    類似化裝用之粉餅盒內有海洛因九小包等語相符（偵查卷第
    八頁至第九頁、原審卷第一宗第六十一頁至第六十二頁），
    而被告於偵查中及原審審理時對證人侯峻雄於九十二年七月
    八日下午二時許曾打電話給他乙事亦不爭執（偵查卷第二二
    頁；原審卷第一宗第十二頁、第四十頁反面—不爭執事項）
    ，此外，並有扣案白色粉末九小包、分裝袋四十九個、吸管
    一支在卷可資佐證，該白色粉末九小包，經送法務部調查局
    鑑驗結果為：「送驗白粉九包均含第一級第六項毒品海洛因
    成分，合計淨重二．一八公克（包裝重二．八六公克），純
    度6.97％，純質淨重○．一五公克」等語，有法務部調查局
    九十二年八月二十一日調科壹字第一六○○○二○七二號鑑
    定通知書在卷可稽（原審卷第一宗第四十六頁），足見上情
    非虛。
  (二)其次，被告雖否認此部分犯行，但被告對於何以攜帶海洛因
    九小包在身上，前後供述不一，於警訊時供稱：（你稱沒有
    販賣毒品給侯峻雄，那為何今日侯峻雄打電話給你稱要向你
    購買新台幣一千元之毒品，你即帶著毒品至約定的地點欲跟
    他交易？）我跟侯峻雄是朋友，今日會帶著毒品到那裏，是
    準備要送給他吸食，並不打算跟他收錢等語（警卷第一頁反
    面至第二頁），攜毒之目的稱係準備要送給侯峻雄吸食用；
    於原審供稱：（你工作為何身上帶那麼多海洛因？）我怕我
    妻子知道，所以帶去工作時偷吸食。（你一日要吸食多少？
    ）我把海洛捲在香煙內，一日約吸食二條香煙等語（原審卷
    第一宗第十三頁），則改稱係要供自己吸食的，前後對照，
    所供不一且就何以供自己施用為何攜帶如此多數量在身無法
    合理解釋。而警訊所稱係準備要送給侯峻雄吸食用之詞，依
    被告警訊職業欄記載，為「無業」（警卷第一頁），於原審
    則稱「（月收入？）種田，（收入）不一定等語（原審卷第
    一宗第十六頁），顯非富有，且又供稱與侯峻雄認識二、三
    個月（警卷第二頁），準此，被告豈有未收取對價，免費贈
    送得來不易且價值不菲之毒品海洛因予侯峻雄施用之理！至
    偵查中所稱供自己吸食之用之詞，如依被告供稱係將海洛因
    捲在香煙內，一日約吸食二條香煙之量，何需攜帶明顯超過
    其一日所需用量之海洛因九小包在身上？在在均與常情不符
    ，故被告於警訊及偵查中此部分所辯，純係避重就輕之詞，
    不值採信。
  (三)又前揭被告連續於九十二年六月十三日、同年七月四日及同
    年月七日，在雲林縣土庫鎮○○里○鄰○○路九十九之四號
    住處或土庫鎮西平里山仔腳之某玉米園內或道路旁，販賣海
    洛因予侯峻雄，前後三次，價格分別為八百元、三百元、一
    千元之事實，其中：
  (1)九十二年六月十三日及同年七月七日部分，業據證人侯峻雄
    供稱：（你六月十三日那次是八百元買一次？七月三日那次
    三百元？七月七日一千元，是不是？這三次都有買到毒品？
    ）是的，我都是跟那個「阿村」買的，都有買到等語明確（
    原審卷第一宗第六十五頁），侯峻雄並於警訊時當場指認被
    告為販賣毒品之之人無訛（警卷第五頁）；證人即承辦員警
    魏水寅於偵查中亦證稱：被告是在肉品市場上班，有監聽他
    的電話，就聽到六月十三日、七月三日、七月七日均有買賣
    毒品的對話，昨天才向法院申請搜索票去搜索，就有搜到海
    洛因一包，就是被告昨天（七月七日）向甲○○所買的一千
    元海洛因等情無訛（偵查卷第八、九頁），互核相符，且與
    被告於本院更二審及更三審準備程序時時亦供承確有於上開
    時日交付第一級毒品與侯峻雄乙節亦相吻合（本院更二卷第
    八六頁、更三卷第五七頁），稽之被告使用之000000
    0000號行動電話（偵查卷第二十一頁、原審卷第一宗第
    十六頁、第七十二頁、本院上訴卷一○二頁、更一卷七十八
    頁），與侯峻雄家中使用之0000000號電話（原審卷
    第一宗第六十八頁反面），於九十二年六月十三日中午、九
    十二年七月七日下午二時許均有通話紀錄足堪印證，有通聯
    紀錄三紙附卷可佐（原審卷第二宗第六十六頁、第一六七頁
    、第一八七頁），是此部分事實應非子虛。
  (2)至九十二年七月四日部分，據證人侯峻雄前開證詞固供稱於
    七月三日那次買了三百元，證人即承辦員警魏水寅於偵查中
    亦為附和之詞，惟稽之證人侯峻雄於警詢所陳：（於七月三
    日有無向上訴人購買毒品？）於七月三日當天，有要向他購
    買，因我無法出門，所以沒有買到等語（警卷第五頁），似
    否認曾於九十二年七月三日向上訴人購得毒品，經核對原審
    卷附之通聯紀錄，被告上開行動電話與侯峻雄家中使用之0
    000000號電話，除了前開於九十二年六月十三日中午
    及七月七日下午二時許有通話紀錄外，於七月三日雖無資料
    可查，但於九十二年七月四日上午八時二十九分許及八時三
    十八分許，被告與侯峻雄間則有二次通話紀錄，查電話00
    00000號於九十二年七月三日上午九時三十分至七月四
    日上午九時三十分之通話紀錄表，亦確有談及交付毒品之內
    容，其間之通話譯文內容為：「I時間自九十二年六月十三
    日十二時起迄九十二年六月十六日九時止，侯峻雄（綽號『
    狗熊』）打電話給被告，內容：『喂八百、那有八百、就剩
    八百．．相約地點，山腳交易，毒品交易』。II時間自九十
    二年七月三日九時三十分起迄九十二年七月四日九時三十分
    止，侯峻雄打電話給被告，內容：『我狗熊，拿三百元，你
    常常這樣我沒有辦法，我真的很急』。III時間自九十二年七
    月七日十時起迄九十二年七月八日十時止，侯峻雄（綽號狗
    熊）打電話給被告，內容：『我狗熊，要一千元，好，要在
    那裏，在崙內有沒有辦法，沒辦法，那你過來山腳橋這邊，
    大約五分鐘到那邊』（監聽通話紀錄表內，此句話未記載受
    話人之電話號碼，見警卷第十頁，惟被告承認有接到這電話
    ，也有說那些話，有回答沒有辦法去幫他拿，當時他是打我
    行動電話0000000000，本院更一卷第四十六頁）
    、『要一千元，錢在那裹，在我這邊，那要怎麼拿東西，你
    過來家旁的小路，那我現在過去』。」有通聯紀錄三紙（警
    卷第十頁至第十二頁、原審卷第二宗第六十六頁、第一六七
    頁、第一八七頁），及通訊監察譯文摘要之通話紀錄表三紙
    附卷可佐（見警卷第十至十二頁），足見均係就毒品交易之
    聯絡，而被告於警局亦承認在土庫鎮西平里山仔腳之玉米園
    及其住宅後面，有拿毒品海洛因給侯峻雄（見警卷第二頁）
    ，更於偵查中及原審審理時稱：有拿毒品給侯峻雄二、三次
    （偵查卷第十一頁、原審卷第一宗第十四頁），於本院更二
    審審理時更自承有於九十二年七月三日交付海洛因予侯峻雄
    乙節不諱（本院更二卷九十三年十一月十一日審判筆錄），
    故被告實際交付日期雖或因時日久遠及連續次數交易而記憶
    不清，然稽之上開卷證，被告確有於九十二年七月四日販賣
    毒品海洛因予侯峻雄應可認定，而非七月三日至明。
  (3)準此，足證被告與侯峻雄於九十二年六月十三日中午，交
    易金額八百元，九十二年七月四日上午八時至九時間，交
    易金額三百元，九十二年七月七日下午二時許，交易金額
    一千元，此部分事實亦明確。
  (四)另據證人侯峻雄於警訊、偵查中雖證述向被告購買海洛因之
    次數為十次左右（警卷第四頁反面、偵查卷第六頁），對於
    何時購買、如何購買、購買之數量及價款多少，均未為明確
    證述，於原審審理時則供稱：（你有無向被告拿毒品？）有
    。（拿過幾次？）兩次等語（原審卷第一宗第六十四頁），
    於本院上訴則供稱：（向甲○○拿幾次毒品？）兩、三次等
    語（本院上訴卷第一○二頁），所供向被告購買毒品海洛因
    次數，核與上開三次不相符合。而依證人侯峻雄經原審質以
    ：「你六月十三日那次是八百元買一次？七月三日那次三百
    元？七月七日一千元，是不是？這三次都有買到毒品？」時
    ，答稱：「是的，我都是跟那個阿村買的，都有買到」等語
    明確（原審卷第六十五頁），且依被告使用之000000
    0000號行動電話與侯峻雄家中使用之0000000號
    電話通話，於前開時間內經警監聽結果，前後對照被告販賣
    海洛因應僅三次，即九十二年六月十三日中午，交易金額八
    百元，九十二年七月四日上午八時至九時許，交易金額三百
    元，九十二年七月七日下午二時許，交易金額一千元，交易
    之日期、時間、金錢、數量均很明確，原審再質之證人侯峻
    雄：「你六月十三日那次是八百元買一次？七月三日那次三
    百元？七月七日一千元，是不是？這三次都有買到毒品？」
    等語時，侯峻雄亦答稱：「是的，我都是跟那個阿村買的，
    都有買到」等語無訛（原審卷第六十五頁），而被告於警訊
    時亦承認監聽錄音帶與侯峻雄連絡之人確為其本人沒錯（警
    卷第三頁），於原審審理時經當庭與辯護人溝通後，亦迭次
    向原審表示對於監聽譯文記載內容無誤，並未加爭執（原審
    卷第一宗第四十二頁反面、第七十一頁），於檢察官聲請羈
    押時，更坦承我確實有以電話跟他（指侯峻雄）聯絡，也有
    講這些話等語（原審聲羈卷第九頁），被告於本院歷次審理
    時亦承認監聽譯文記載之內容無訛且沒有意見（本院上更一
    卷第四十七頁、第七九頁；上更二卷第八三頁；上更三卷第
    七七頁）。準此，自以該監聽內容所供之上開三次較為確實
    而可採。
  (五)至證人侯峻雄於偵查中供稱：〔你在警訊中說「阿川（台語
    ）」就是甲○○？〕不是，我只與甲○○接觸過幾十次，我
    要拿錢三百、五百元給他，他均不要，我也不知道他有無在
    賣，「阿川」是啞吧等語（偵查卷第六頁），明確指稱販賣
    毒品海洛因為啞吧「阿川」，不是被告「甲○○」；於原審
    供稱：（根據通聯紀錄，你與被告有談到錢的事情，是否是
    毒品的價錢？）我不是，我是說我到刑事組時，他們拿錄音
    帶給我聽，問我是否是被告，我說不是甲○○，是阿村（事
    實上台語之『村』與『川』同音）。（你說通話紀錄是與另
    一人說的？）是的，我是說是「阿村」，不是被告。（你為
    何在九十二年七月八日警訊筆錄中，警察問：你於九十二年
    七月八日十四時三十分許帶同警方，在馬光往崙背產業道路
    查獲甲○○，並在身上起出海洛因毒品九小包及海洛因分裝
    器一個及海洛因分裝袋一包，該員經你當場指認是否為綽號
    「阿川」之男子，為販賣海洛因給你之人？提示警訊筆錄第
    四頁並告以要旨，你回答：經當場指認確實是他將海洛因販
    賣給我的。你為何在警訊筆錄中，如此回答？）作筆錄時，
    是剛抓到，吃藥頭有點茫茫，意識不清楚，我有跟檢察官說
    「阿村」與甲○○不同人等語（原審卷第一宗第六十四頁反
    面、第六十七頁），又指稱販賣毒品海洛因者為「阿村」，
    非為被告「甲○○」。於本院上訴審時則又供稱：當時我是
    去幫他工作，我說到錢的部分是向「阿春（台語）」買的，
    我向他拿毒品是他有吸食我也有吸食，我去田裡幫他工作，
    幫他買便當，他拿給我，我們一起吸食的等語（本院上訴卷
    第一０三頁）。然事實上『阿村』與『阿川』或『阿春』之
    台語皆同音，且依被告使用之0000000000號行動
    電話與侯峻雄家中使用之0000000號電話通話，經警
    監聽結果，被告確販賣海洛因予侯峻雄有三次，即九十二年
    六月十三日中午，交易金額八百元，九十二年七月四日上午
    八時至九時間，交易金額三百元，九十二年七月七日下午二
    時許，交易金額一千元，侯峻雄於偵查、原審及本院所稱：
    販賣毒品海洛因者為「阿川」或「阿村」、「阿春」，非為
    被告「甲○○」云云，顯係事後迴護被告而故為牽強之詞，
    不足採信。
  (六)訊之被告雖不否認曾轉讓第一級毒品海洛因給侯峻雄施用乙
    節，但辯稱：並非販賣，因未收取對價，檢察官應就被告轉
    讓海洛因收取超過成本之對價，負舉證責任云云。惟被告否
    認販賣第一級毒品海洛因犯行，致被告持有之第一級毒品海
    洛因之進價及販入之確實價額無從查證，然販賣毒品罪，【
    只須以營利為目的】，販入或賣出，有一於此，即應成立犯
    罪，不以買踐（賤？）賣貴，或實際獲得利益為必要。最高
    法院九十四年度台上字第一二一五號判決可資參照。且衡諸
    常情，近來政府為杜絕毒品之氾濫，對於查緝施用及販賣毒
    品之工作，無不嚴加執行，販賣毒品罪又係重罪，設若無利
    可圖，一般持有毒品之人當無輕易將所持有之海洛因轉讓他
    人而甘冒於再次向他人購買時，而置自己於被查獲移送法辦
    之危險之理！何況被告既自承自己沾染毒品惡習（詳卷附前
    案紀錄表所載），更不可能未加牟利即將之交付予侯峻雄！
    甚者，毒品海洛因價格昂貴（被告於警訊時供稱一包五千元
    ，於偵查中供稱可分十三包，每包可裝二根香煙，則分包後
    每包三百八十五元，警卷第二頁反面、偵查卷第二一頁、原
    審聲羈卷第七、八頁），衡以被告為「無業」（警卷第一頁
    被告職業欄記載）或稱「（月收入？）種田，（收入）不一
    定等情（見一審卷第十六頁），業如上述，顯非富有，又供
    稱與證人侯峻雄認識二、三個月（警卷第二頁），豈有多次
    免費、未收取對價贈送侯峻雄施用毒品之理！則被告出售第
    一級毒品海洛因予侯峻雄之價格必然高於其買進之價格，或
    係以買進之價格出售而減少第一級毒品海洛因之份量，從中
    賺取買賣價差或第一級毒品海洛因之數量，藉此圖利，應無
    可疑。再者，稽之證人侯峻雄歷次所證或係以前開金錢購買
    （原審卷第一宗第六五頁），或係「先買三個便當及一些涼
    的東西給他，就抵掉了」，或係「有無工作做我來做例如我
    均幫忙他買東西，及幫他做海洛因的分裝袋子」（偵查卷第
    九頁），或係「去田裏幫他工作」（本院上訴卷第一０三頁
    、第一０六頁）等等，足見證人侯峻雄取得海洛因，或支付
    金錢予被告為對價，或以勞力換取為對價，均屬【有償】，
    被告前揭販賣毒品之行為，顯有圖利之意圖，應足以認定。
  (七)末按被告以外之人於檢察事務官、司法警察官或司法警察調
    查中所為之陳述，與審判中不符時，其先前之陳述具有較可
    信之特別情況，且為證明犯罪事實存否所必要者，得為證據
    。刑事訴訟法第159條之2定有明文。本件證人侯峻雄事後於
    原審及本院前審審理時，翻異前詞，改證稱：是向被告拿毒
    品，被告不要拿錢云云，其於警詢、偵查中與法院審理時之
    供述已有前後陳述不符之情形，業如上述，本院審酌其於警
    詢、偵查中之證述距案發時日較近且係經由監聽而當場查獲
    證人侯峻雄，並經由伊而查獲被告攜持不少毒品在身，以查
    獲情況而言自以警詢偵查當時記憶較為深刻，可立即反應所
    知，不致因時隔日久而遺忘案情，且較無來自被告或其親屬
    甚或施用毒品圈之壓力而出於虛偽不實之指證，或事後串謀
    而故為迴護被告之機會，揆諸上開說明，其於警詢、偵查中
    所為之陳述，客觀上應具有較可信之特別情況，同時也是為
    證明具有極度封閉、隱密性之販賣毒品犯罪事實存否所必要
    ，依上揭規定，其於警詢中之證言自有證據能力，而於法院
    審理時所為上開翻異前詞之證詞既與與事實不符，自無足採
    。
  (八)綜上所述，本件事證明確。被告所辯，純係卸責之詞，不足
    採信。被告販賣第一級毒品犯行堪以認定。
三、按海洛因係毒品危害防制條例第二條第二項第一款所稱之第
    一級毒品，不得持有、販賣。核被告所為，前三次販賣行為
    ，係犯毒品危害防制條例第四條第一項販賣第一級毒品海洛
    因既遂罪。最後一次販賣行為，係侯峻雄配合警方查緝毒販
    ，偽稱欲購買毒品，本無實際購毒之真意，但被告既有販毒
    之故意，且依約攜帶毒品前往交付，即已著手實施販毒之行
    為；惟侯峻雄原無買受毒品之意思，其虛與被告買賣毒品，
    意在協助警察辦案，以求人贓俱獲，故形式上被告、侯峻雄
    縱已互為交付毒品及價金，但因警察埋伏在側，伺機逮捕，
    事實上其二人不能真正完成買賣毒品之行為。因此，被告應
    僅止於販賣毒品未遂階段（最高法院八十五年度第四次刑事
    庭會議參照），係犯毒品危害防制條例第四條第五項、第一
    項販賣第一級毒品未遂罪。被告販賣第一級毒品海洛因前之
    持有海洛因之低度行為，為販賣之高度行為所吸收，不另論
    罪。被告所為多次販賣第一級毒品之既、未遂行為，時間緊
    接，犯罪構成要件相同，顯係基於概括犯意反覆為之，為連
    續犯，應論以情節較重之販賣第一級毒品既遂罪，並就法定
    刑罰金部分遞加其刑，法定刑為死刑、無期徒刑部分，依法
    不得加重。被告曾因違反肅清煙毒條例案件，經臺灣雲林地
    方法院判處有期徒刑三年確定，於八十九年三月二十三日執
    行完畢，有臺灣高等法院被告全國前案紀錄表在卷可參，於
    五年以內再犯本件有期徒刑以上之罪，為累犯，應依刑法第
    四十七條規定，就法定刑罰金部分加重其刑，法定刑為死刑
    、無期徒刑部分，依法不得加重。被告販賣第一級毒品海洛
    因予他人施用，其行為固戕害他人之身心，破壞社會之秩序
    。惟被告自己有施用毒品之習慣，為供自己施用，鋌而走險
    ，而販賣毒品，且以其販賣之次數及金額不高，與大盤商販
    賣毒品之數量動輒達數公斤以上之危害情形不同，本院認宣
    告法定最低刑度之刑即無期徒刑，猶嫌過重，情輕法重，參
    照司法院大法官會議第二六三號解釋意旨，依刑法第五十九
    條規定，酌減其刑，以資調和，並依規定予以先遞加後減。
四、原審予以論罪科刑，固非無見。惟(一)原判決將本件警方查獲
    被告之方法謬指為「陷害教唆」，又誤將「陷害教唆」與司
    法警察以「釣魚」之技巧蒐集犯罪證據之情形混為一談，自
    有判決理由矛盾之失當。(二)原判決事實記載被告連續於九十
    二年六月十三日、同年七月四日及七月七日，‧‧販賣毒品
    海洛因予侯峻雄，前後三次，‧‧價格分別為三百元、八百
    元、一千元，共得款二千一百元等情。顯與卷內證物所示前
    後三次，即九十二年六月十三日中午，交易金額八百元；
    九十二年七月四日上午八時許，交易金額三百元；九十
    二年七月七日下午二時，交易金額一千元。第一、二次之交
    易金額，並不相符，自有欠妥。(三)又原判決認定被告於上開
    時日連續販賣毒品海洛因予侯峻雄，前後三次等情，然稽之
    卷內資料，證人侯峻雄、魏水寅所證均係指六月十三日、七
    月三日、七月七日，並未敘及九十二年七月四日買毒品之事
    ，原審未予敘明認定依據，亦有欠當。(四)又扣案之分裝袋四
    十九個，被告販賣海洛因予侯峻雄時，並未為使用，據被告
    於警訊供稱：係留下來待下次購買毒品時再行分裝（見警卷
    第三頁），是該分裝袋四十九個，乃為被告供犯罪預備之物
    ，原判決將之認係被告所有供犯本罪所用之物，而依毒品危
    害防制條例第十九條第一項之規定宣告沒收，適用法則亦有
    不當。被告上訴否認犯罪，雖無足取。但原判決既有可議，
    自屬無法維持，應由本院撤銷改判之。爰審酌被告素行、販
    賣毒品之次數、金額、所生危害及犯後否認犯行之態度等一
    切情狀，量處有期徒刑十五年。被告連續販賣第一級毒品罪
    之性質，不適合擔任公職，有褫奪公權之必要，併依法宣告
    褫奪公權七年。扣案被告所持有之海洛因九包（合計淨重二
    ．一八公克，包裝重二．八六公克），屬違禁物，應依毒品
    危害防制條例第十八條第一項前段規定，宣告沒收銷燬之。
    扣案毒品之外包裝九個雖非毒品，但既係用於包裹毒品，防
    其裸露、潮濕，便於攜帶，係供販賣毒品所用之物，與扣案
    之分裝用之吸管一支等物，均係被告所有供犯本罪所用之物
    ，依毒品危害防制條例第十九條第一項規定宣告沒收。另扣
    案之分裝袋四十九個，係被告所有供犯罪預備用之物，為被
    告於警訊供述在卷（見警卷第三頁），依刑法第三十八條第
    一項第二款規定，宣告沒收。被告販賣第一級毒品所得計二
    千一百元，依法應予沒收，如全部或一部不能沒收時，以其
    財產抵償之。
五、公訴意旨另以：被告基於意圖營利販賣毒品海洛因之概括犯
    意，自九十二年五月底起至同年七月間，以0000000
    000號行動電話為聯絡工具，在其雲林縣土庫鎮○○里○
    鄰○○路九十九之四號住處或附近之玉米田或道路旁，另連
    續販賣海洛因予侯峻雄約七次。嗣為警於九十二年七月八日
    十四時三十分許，在雲林縣土庫鎮○○路往崙背方向之產業
    道路上查獲，因認被告涉有毒品危害防制條例第四條第一項
    販賣第一級毒品之罪嫌云云。訊據被告矢口否認有此部分犯
    行，經查：公訴人認被告涉有此部分犯行，無非係以：侯峻
    雄於警訊時證稱曾向被告買過毒品約十次為其論據。然訊據
    被告甲○○堅詞否認有上開販賣毒品之犯行，辯稱伊僅曾轉
    讓毒品予侯峻雄而已並未販賣等語。按犯罪事實應依證據認
    定之，無證據不得推定其犯罪事實，刑事訴訟法第一百五十
    四條定有明文。除前揭已論被告販賣毒品三次罪行部分外，
    其餘部分證人侯峻雄前開供述被告販賣第一級毒品海洛因予
    其非法施用乙節，倘為真實，其與被告即分別為需毒者與供
    毒者之關係而各自成立非法（持有）施用毒品罪及販賣毒品
    罪名，在實體法上具有對向犯罪之必要共犯關係，為擔保其
    供述之真實性，自需有足以令人確信侯峻雄供述被告犯罪事
    實為真實之補強證據，始能採為論處被告罪刑之依據。而本
    件關於被告另連續販賣海洛因予侯峻雄約七次之犯罪時間、
    地點及交易方式、金額均不明確，復查無其他得以擔保侯峻
    雄供述真實性之補強證據，此部分自不得遽為被告確有販賣
    第一級毒品海洛因犯行之不利認定。被告此部分所辯，尚堪
    採信，此外亦查無其他積極證據證明被告有此部分犯行，因
    公訴人認與前述有罪部分，有連續犯裁判上一罪之關係，乃
    不另為無罪之諭知。
據上論結，應依刑事訴訟法第369條第一項前段、第364條、第29
9條第一項前段、毒品危害防制條例第4條第一項、第18條第一項
前段、第19條第一項，刑法第11條前段、第56條、第47條、第59
條、第38條第一項第二款、第37條第二項，判決如主文。
本案經檢察官吳忠賢到庭執行職務。
中　　華　　民　　國　　94　　年　　5　　月　　31　　日
                  刑事第五庭    審判長法　官  楊明章
                                      法　官  顏基典
                                      法　官  沈揚仁
以上正本證明與原本無異。
如不服本判決，應於收受本判決後十日內向本院提出上訴書狀。
其未敘述上訴理由者並得於提起上訴後十日內向本院補提理由書
狀（均須按他造當事人之人數附繕本）「切勿逕送上級法院」。
　　　　　　　　　　　　　　　　　　　書記官  李梅菊
中　　華　　民　　國　　94　　年　　6 　　月　　1 　　日
附錄本案論罪科刑法條全文：
毒品危害防制條例第四條第一項：
  製造、運輸、販賣第一級毒品者，處死刑或無期徒刑；處無期
  徒刑者，得併科新台幣一千萬元以下罰金。
